臺灣臺北地方法院交通事件裁定　　　　 96年度交聲字第813號
原處分機關　臺北市交通事件裁決所
異　議　人
即受處分人　甲○○
上列異議人即受處分人因違反道路交通管理處罰條例案件，對於
臺北市交通事件裁決所中華民國96年7月9日所為之處分（原處分
案號：北市裁二字第裁22-ZAA042076號），聲明異議，本院裁定
如下：
    主  文
異議駁回。
    理  由
一、按汽車行駛高速公路及快速公路，不得在路肩上行駛，或利
    用路肩超越前車或倒車；汽車行駛於高速公路、快速公路或
    設站管制之道路，不遵使用限制、禁止、行車管制及管理事
    項之管制規則，而未依規定使用路肩者，處汽車駕駛人新臺
    幣三千元以上六千元以下罰鍰，並記違規點數一點，高速公
    路及快速道路交通管制規則第九條第一項第二款、道路交通
    管理處罰條例第三十三條第一項第九款、第六十三條第一項
    第一款定有明文。末按交通法庭認為聲明異議無理由者，應
    依道路交通案件處理辦法第十九條規定，裁定駁回。
二、本件異議人即受處分人甲○○於民國九十六年五月九日八時
    九分駕駛車號ＥＺ—五八三八號自用一般小客車，行經國道
    一號公路北向士林小直線（士林方向入口匝道），經原舉發
    單位內政部警政署國道公路警察局第一警察隊汐止分隊員警
    ，以異議人有行駛高速公路違規行駛路肩之違規事實，拍照
    後逕行舉發，而依道路交通管理處罰條例第三十三條第一項
    第九款規定，製發公警局交字第ＺＡＡ○四二○七六號舉發
    違反道路交通管理事件通知單，並經原處分機關臺北市交通
    事件裁決所於九十六年七月九日以北市裁二字第裁二二—Ｚ
    ＡＡ○四二○七六號裁決書，依據前開法條裁處罰鍰四千元
    ，異議人不服該處分，而於九十六年七月九日聲明異議等情
    ，有上開舉發照片、舉發違反道路交通管理事件通知單、裁
    決書附卷可稽，先予敘明。
三、受處分人聲明異議意旨略以：異議人每日皆行經該路線，至
    四月份該路段才突然改為「禁行路肩」，並未派人宣導，亦
    未設置禁行標誌云云。經查：異議人並不否認於上開時、地
    ，有違規行駛路肩之事實，且有採證照片一幀在卷可證，已
    堪認定。又查，國道一號公路北向士林小直線（士林方向入
    口匝道）路段，並未開放過路肩行駛，業據內政部警政署國
    道公路警察局第一警察隊以九十六年八月七日公警一交字第
    ○九六○一○五一一六號函覆明確。按禁止汽車行駛路肩之
    立法目的，係在促令汽車駕駛人安全駕駛，並確實空出路肩
    車道，供因機件故障或其他緊急情況無法繼續行駛之車輛暫
    時停車待援，或執行任務之救護車、消防車、警備車、工程
    車、救濟車及吊車得以順利執行道路救護、救援之工作。異
    議人既領有汽車駕駛執照，對於路肩之設置目的及使用限制
    自應負有知悉之義務，要不得以不知為由主張免除責任。從
    而，本件受處分人確有於上揭時地行駛高速公路違規使用路
    肩之事實，事證明確，洵堪認定。原處分機關依前開道路交
    通管理處罰條例第三十三條第一項第九款、第六十三條第一
    項第一款規定裁處受處分人罰鍰四千元，並記違規點數一點
    ，核無違法或其他不當之情形，聲明異議意旨仍執前詞，指
    摘原處分違法，為無理由，應予駁回。
四、據上論斷，應依道路交通案件處理辦法第十九條，裁定如主
    文。
中　　華　　民　　國　　96　　年　　8 　　月　　22　　日
                  交通法庭  法　官　余明賢
以上正本證明與原本無異
如不服本裁定應於送達後5 日內向本院提出抗告狀
 　　                       書記官　葉潔如
中　　華　　民　　國　　96　　年　　8 　　月　　24　　日
